# 请教陈版 , 再问权益和负债

提问人：wangjingquan 时间：2022-07-14 15:12:44
陈版好!如果优先股只是前三年有定期支付股利要求,后两年没有,五年后必须转股,且最后转股时是转为固定数量的发行方的普通股.那么这个优先股需要拆分为权益部分和负债部分吗?
谢谢您

回答人：chenyiwei
如是，从该条款上看，应将头三年必须定期支付的股利按其折现值确认为负债，其余募集资金仍可以作为权益。但需注意：分析该条款设计的合理性，即这种“后两年分红无保障，且 5 年后必须强制转股”的安排如何解释其商业逻辑，如何保证对投资人有吸引力，是否还有其他未知的抽屉协议等。